臺灣臺東地方法院刑事判決
111年度訴字第38號
公  訴  人  臺灣臺東地方檢察署檢察官
被      告  蘇永期





選任辯護人  陳信伍律師(法扶律師)          
上列被告因違反毒品危害防制條例案件，經檢察官提起公訴（11
1年度偵字第1061號、111年度偵字第482號），本院判決如下：
    主  文
蘇永期犯如附表所示之罪，各處如附表宣告刑欄所示之刑及沒收
。應執行有期徒刑伍年捌月。
    事  實
一、蘇永期明知甲基安非他命係毒品危害防制條例第2條第2項第
    2款規定公告列管之第二級毒品，不得非法持有、販賣，竟
    基於販賣甲基安非他命以營利之各別犯意，以其所有未扣案
    三星廠牌之行動電話（搭配0000000000門號SIM卡）為聯絡
    工具，與林愛如相互聯繫後，分別於下列行為：
　㈠於民國110年8月11日15時50分許，在臺東縣臺東市榮民醫院
    停車場內，以新臺幣（下同）3千元之價格，販賣第二級毒
    品甲基安非他命1包（重約1公克）與林愛如，並收取價金。
  ㈡於110年8月17日23時30分許，在蘇永期位於臺東縣○○市○○路0
    段000巷000弄00號居所附近，以1千元之價格，販賣第二級
    毒品甲基安非他命1包（重約0.3公克）與林愛如。
    嗣經警依法實施通訊監察，而查悉上情。
二、案經臺東縣警察局臺東分局報請臺灣臺東地方檢察署檢察官
    偵查起訴。
    理  由
壹、程序部分：
一、本判決所引用據以認定事實之各項傳聞證據，均經被告蘇永
    期及辯護人於本院審理中同意有證據能力（本院卷第108、1
    70頁），且檢察官、被告及辯護人於本院調查證據時，已知
    其內容及性質，均未於言詞辯論終結前聲明異議。本院審酌
    各該證據作成之情況，俱無違法、不當取證或顯有不可信之
    情形，作為證據使用均屬適當，依刑事訴訟法第159條之5規
    定，認均得作為證據使用。
二、另其他非供述證據部分，本院於審判期日，依各該證據不同
    之性質，以提示或告以要旨等法定調查方法逐一調查，並使
    當事人表示意見，本院亦查無法定證據取得禁止或證據使用
    禁止之情形，故認所引用各項證據資料，均具證據之適格。
貳、實體部分：
一、認定犯罪事實所憑之證據及理由：
  ㈠訊據被告就事實欄所載犯行，於偵訊及本院審理時均坦承不
    諱（偵一卷第116至120、205至215頁，本院聲羈卷第19至24
    頁，本院卷第32、106、170、176頁），核與證人林愛如於
    警詢及偵查中證述之內容大致相符（偵一卷第67至77、85至
    91頁），並有本院通訊監察書、各次通訊監察錄音檔案及譯
    文（偵二卷第57至74頁，偵一卷第169至171頁）等證附卷可
    佐，被告之自白乃與事實相符，前揭犯行均堪認定。其中關
    於毒品數量部分，被告於審理時自承價格1000元之數量則為
    0.3公克間、價格3000元則為1公克等語明確（本院卷第176
    頁），就此部分之毒品數量，爰補充記載如上。至被告雖於
    本院審理時陳稱係與「廖崇瑋」、「王忠義」共同販賣第二
    級毒品，伊幫王忠義、廖崇瑋賣毒品給林愛如，毒品是王忠
    義的，由廖崇瑋拿給伊的，收到的錢也是交給王忠義他們，
    每次販賣王忠義他們都會免費提供毒品供伊施用等語（本院
    卷第106至109頁），然查經本院函詢臺東縣警察局臺東分局
    及臺灣臺東地方檢察署承辦股，經函覆均未因被告之供出而
    毒品來源或其他正犯、共犯，有臺灣臺東地方檢察署111年4
    月19日東檢熙月111偵482字第1119005268號函、111年5月19
    日東檢熙月111偵482字第1119006910號函、臺東縣警察局臺
    東分局111年4月21日信警偵字第1110012448號函、111年5月
    23日信警偵字第1110016294號函附卷可參（本院卷第75、79
    、121、123頁），是被告陳稱其係與王忠義、廖崇瑋共同販
    賣乙節真實性實有可疑，且無證據足茲佐證，尚難僅憑被告
    前揭所述即認王忠義、廖崇瑋有與被告為本案共同販賣毒品
    之情形。
　㈡我國查緝安非他命之販賣一向執法亟嚴，對於販賣甲基安非
    他命者尤科以重度刑責，而販賣甲基安非他命既係違法行為
    ，當非可公然為之，亦難謂有公定價格，且容易分裝並增減
    份量及純度，而每次買賣之價量，可能隨時依雙方關係深淺
    、資力、需求量及對行情之認知、來源是否充裕、查緝是否
    嚴謹、購買者被查獲時供述購買來源之可能風險評估等情形
    ，而異其標準，非可一概而論；且販賣者從各種「價差」、
    「量差」或以「純度」謀取利潤方式，或有差異，然其所圖
    利益之非法販賣行為目的，則屬相同，並無二致。從而，販
    賣之利得，除被告就販賣之價量俱臻明確供述外，委難察得
    實情。再因甲基安非他命量微價高，販賣者大都有暴利可圖
    ，茍非意圖販賣營利，一般人焉有可能甘冒重度刑責，而轉
    售甲基安非他命。且被告於警詢時自陳：110年8月至11月間
    ，每次皆向廖崇瑋拿1錢（約3.7公克重）的安非他命（按應
    為甲基安非他命），價格是6000元等語明確（偵一卷第122
    頁），另參與其於本院審理時自承以1000元0.3公克、3000
    元1公克，出售予林愛如等語（本院卷第176頁），可知被告
    確實從中賺取價差。另查無證據證明被告係自行製造甲基安
    非他命販售，衡情應係被告販入後再行分裝售出，以謀取其
    中之利潤，是被告賣出甲基安非他命之際，具有販賣以營利
    之意圖，應可認定。
  ㈢綜上所述，被告於前揭時間及地點，意圖營利，依上開價格
    、數量販賣第二級毒品甲基安非他命予證人林愛如2次等事
    實，業經被告坦承不諱，並有其他證據足認被告之自白與事
    實相符，事證明確，被告販賣第二級毒品犯行洵堪認定，均
    應予依法論科。
二、論罪科刑部分：
  ㈠核被告所為，均係犯毒品危害防制條例第4條第2項之販賣第
    二級毒品罪。其於各次販賣甲基安非他命前之持有低度行為
    ，為販賣之高度行為所吸收，均不另論罪。
  ㈡被告所為上開各次行為間，犯意各別，行為互殊，應予分論
    併罰。
　㈢刑之加重減輕：
　⒈按被告構成累犯之事實及應加重其刑之事項，均應由檢察官
    主張並具體指出證明之方法後，經法院踐行調查、辯論程序
    ，方得作為論以累犯及是否加重其刑之裁判基礎。又所謂檢
    察官應就被告構成累犯事實「具體指出證明方法」，係指檢
    察官應於法院調查證據時，提出足以證明被告構成累犯事實
    之前案徒刑執行完畢資料，例如前案確定判決、執行指揮書
    、執行函文、執行完畢（含入監執行或易科罰金或易服社會
    勞動執行完畢、數罪係接續執行或合併執行、有無被撤銷假
    釋情形）文件等相關執行資料，始足當之。至一般附隨在卷
    宗內之被告前案紀錄表，係司法機關相關人員依憑原始資料
    所輸入之前案紀錄，僅提供法官便於瞭解本案與他案是否構
    成同一性或單一性之關聯、被告有無在監在押情狀等情事之
    用，並非被告前案徒刑執行完畢之原始資料或其影本，是檢
    察官單純空泛提出被告前案紀錄表，尚難認已具體指出證明
    方法而謂盡其實質舉證責任(最高法院刑事大法庭110年度台
    上大字第5660號裁定意旨參照)。查本件起訴書固於犯罪事
    實欄記載被告構成累犯之前科，並主張被告應依刑法第47條
    第1項累犯規定加重其刑度，然就被告構成累犯之事實及應
    加重其刑事項，僅提出被告前案紀錄表，而未具體指出證明
    之方法，依前大法庭裁定意旨，本案被告不論以累犯，但列
    為刑法第57條第5款所定「犯罪行為人之品行」之審酌事項(
    詳後述)。　　　　　
　⒉被告就事實欄所載之各次販賣第二級毒品甲基安非他命犯行
    ，於偵查及本院審理時均自白犯行，業如前述，是就被告所
    犯各次販賣甲基安非他命犯行，均應適用毒品危害防制條例
    第17條第2項規定予以減輕各該犯行之刑。　
　⒊至於被告偵查中陳稱其販賣之毒品係來自名為「廖崇瑋」，
    於本院審理時則表示毒品是「王忠義」的，由「廖崇瑋」拿
    給伊（見偵一卷第122頁，本院卷第106頁），惟經檢警查證
    後，未因此查獲該毒品上游，有前揭函文在卷可稽（出處同
    前），被告即無依毒品危害防制條例第17條第1項減免其刑
    之適用。
　㈣爰以行為人之責任為基礎，審酌被告前於103年間已有因販賣
    第二級毒品經法院論罪科刑，並於109年間假釋期滿未經撤
    銷視為執行完畢紀錄，有臺灣高等法院被告前案紀錄表（見
    本院卷第147至151頁），明知甲基安非他命為第二級毒品暨
    禁藥，對人體危害甚大，竟無視禁令，仍予以販賣，助長毒
    品擴散及氾濫，戕害國人身心健康，破壞社會治安及善良風
    氣，所為均不可取；惟念及被告犯後均坦承犯行，尚見反省
    悔悟之犯後態度，兼衡以其販賣之毒品數量非鉅，所獲利潤
    與大盤毒梟之獲取高額利潤之情形有異，綜觀交易次數僅有
    2次、對象1人、金額，所生侵害尚屬有限，另衡酌上開被告
    本件犯罪之動機、手段、情節，暨其於審理中自陳教育程度
    為國中肄業、從事水電工作、每月收入約7萬餘元、須扶養
    母親、家庭經濟狀況不佳、素行等個人具體行為人責任基礎
    之刑法第57條所列之一切情狀，分別量處如附表各該編號「
    主文欄」所示之刑；再就被告所各罪，依罪責相當及特別預
    防之刑罰目的，具體審酌整體犯罪過程之各罪關係（數罪間
    時間、空間、法益之異同性、所侵害法益之專屬性或同一性
    、數罪對法益侵害之加重效應等）及罪數所反應行為人人格
    及犯罪傾向等情狀綜合判斷，合併定其應執行之刑如主文所
    示。
三、沒收部分：
  ㈠被告各次販賣毒品已取得之價金雖未扣案，但仍屬其本件各
    次販賣毒品犯行之犯罪所得，均應依刑法第38條之1第1項前
    段、第3項規定，諭知沒收，於全部或一部不能沒收或不宜
    執行沒收時，追徵其價額。
　㈡未扣案之三星廠牌行動電話1支（含門號0000000000號SIM卡1
    張），係被告供本件販賣第二級毒品所用之物，業據被告供
    承明確（本院卷第176頁），且有通聯譯文附卷可參（詳如
    上述），爰均依毒品危害防制條例第19條第1項不問屬於被
    告與否，應宣告沒收，並依刑法第38條第4項規定，於全部
    或一部不能沒收或不宜執行沒收時，追徵其價額。
　㈢至扣案之搭配門號0000000000號行動電話1支，被告於本院準
    備程序時雖表示忘記有無用以聯絡證人林愛如販毒使用，但
    同時表示與本案用以搭配門號0000000000號聯絡使用之行動
    電話是不同支等語（本院卷第107頁），考量此部分並無通
    訊監察譯文可茲核對確認，且上開行動電話單獨存在不具刑
    法上之可非難性，價值不高，對於沒收制度所欲達成或附隨
    之社會防衛目的亦無任何助益，欠缺刑法上重要性，是本院
    認無沒收之必要，不予宣告沒收。
  ㈣又刑法第40條之2第1項規定，本案各罪主文所宣告沒收之物
    ，應併執行之，雖宣告多數沒收，然因無定應執行刑之問題
    ，從而於定其應執行之刑主文項下，毋庸再重複為沒收之諭
    知。
據上論斷，應依刑事訴訟法第299條第1項前段，判決如主文。
本案經檢察官於盼盼提起公訴，檢察官林靖蓉到庭執行職務。
中　　華　　民　　國　　111 　年　　6 　  月　　28　　日
                  刑事第三庭  審判長法　官  吳宗航
                                    法　官  陳昱維
                                    法　官  朱貴蘭
以上正本證明與原本無異。
如不服本判決應於收受送達後20日內向本院提出上訴書狀，並應
敘述具體理由；其未敘述上訴理由者，應於上訴期間屆滿後20日
內向本院補提理由書（均須按他造當事人之人數附繕本）。「切
勿逕送上級法院」。告訴人或被害人對於本判決如有不服，請書
具不服之理由狀，請求檢察官上訴者，其上訴期間之計算係以檢
察官收受判決正本之日期為準。
中　　華　　民　　國　　111 　年　　6 　　月　　28　　日
                                    書記官  邱仲騏
附錄論罪科刑法條：
毒品危害防制條例第4條第2項
製造、運輸、販賣第二級毒品者，處無期徒刑或十年以上有期徒
刑，得併科新臺幣一千五百萬元以下罰金。
附表：
編號 所涉犯罪事實 宣告刑暨沒收 1 事實一㈠ 蘇永期販賣第二級毒品，處有期徒刑伍年肆月。未扣案之行動電話壹支（內含門號0000000000號SIM卡壹張）及販賣毒品所得新臺幣參仟元均沒收，於全部或一部不能沒收或不宜沒收時，追徵其價額。 2 事實一㈡ 蘇永期販賣第二級毒品，處有期徒刑伍年參月。未扣案之行動電話壹支（內含門號0000000000號SIM卡壹張）及販賣毒品所得新臺幣壹仟元均沒收，於全部或一部不能沒收或不宜沒收時，追徵其價額。